【裁判字號】    98,訴,449
【裁判日期】    980909
【裁判案由】    毒品危害防制條例
【裁判全文】
臺灣苗栗地方法院刑事判決               98年度訴字第292號
                                       98年度訴字第449號
公  訴  人  臺灣苗栗地方法院檢察署檢察官
被      告  甲○○
                    （在押）
指定辯護人  張欽昌律師
上列被告因毒品危害防制條例案件，經檢察官提起公訴（98年度
偵字第2151、2168號），本院判決如下：
    主  文
甲○○犯如附表一所示之罪，各處如附表一所示之刑（含主刑及
從刑），應執行有期徒刑拾捌年陸月。未扣案0000000000號行動
電話壹具（含SIM 卡壹張）沒收之，如全部或一部不能沒收時，
追徵其價額或以其財產抵償之；未扣案因販賣第一、二級毒品所
得合計新臺幣壹萬捌仟陸佰元沒收之，如全部或一部不能沒收時
，以其財產抵償之。
被訴如附表二所示部分，均無罪。
    犯罪事實
一、甲○○前因竊盜、偽造文書案件，分經法院判處有期徒刑3
    年2 月、6 月確定，嗣經減刑並定應執行有期徒刑3 年4 月
    ，甫於民國96年9 月22日假釋期滿未經撤銷而執行完畢。詎
    其仍不知悔改，明知海洛因、安非他命各係毒品危害防制條
    例第2 條第2 項第1 、2 款所規定之第一、二級毒品，依法
    不得販賣，竟仍意圖營利，以其所有持用之0000000000號行
    動電話作為聯絡毒品交易之用，以附表一編號2 至11所示之
    時間、地點、方式、價格（新臺幣〈下同〉）等，販賣安非
    他命、海洛因予羅健源等人。另於附表一編號1 所示之時間
    、地點、方式等，轉讓安非他命予羅健源。嗣於98年4 月10
    日，經員警持本院核發之搜索票，前往如附表一所示之羅健
    源等人住處搜索，因而循線查獲上情。
二、案經苗栗縣警察局通霄分局報請臺灣苗栗地方法院檢察署檢
    察官偵查起訴。
    理  由
壹、證據能力部分
一、被告、辯護人對於證人羅健源、羅靖嘉、邱大宗、李貴平、
    錢秋雄、乙○○於警詢、偵訊之供述有所爭執，認屬被告以
    外之人於審判外之陳述，屬傳聞證據，無證據能力。經查：
（一）按被告以外之人（含證人）於司法警察官或司法警察調查
      中所為之陳述，除符合刑事訴訟法第159 條之2 或同法第
      159 條之3 之例外規定外，應屬傳聞證據，而不得作為證
      據，此觀刑事訴訟法第159 條第1 項、第159 條之2 及第
      159 條之3 之規定自明。從而，證人羅健源、羅靖嘉、邱
      大宗、李貴平、錢秋雄、乙○○於警詢之證述，既為被告
      以外之人於審判外之陳述，且查無刑事訴訟法第159 條之
      2 或同法第159 條之3 所規定之例外情形，是此部分之證
      述，應無證據能力。
（二）次按被告以外之人於偵查中向檢察官所為陳述，除顯有不
      可信之情況者外，得為證據，刑事訴訟法第159 條之1 第
      2 項定有明文。偵查中對被告以外之人（包括證人、鑑定
      人、告訴人、被害人及共同被告等）所為之偵查筆錄，或
      被告以外之人向檢察官所提之書面陳述，性質上均屬傳聞
      證據。惟現階段刑事訴訟法規定檢察官代表國家偵查犯罪
      、實施公訴，依法其有訊問被告、證人及鑑定人之權，證
      人、鑑定人且須具結，而實務運作時，檢察官偵查中向被
      告以外之人所取得之陳述，原則上均能遵守法律規定，不
      致違法取供，其可信度極高，職是，被告以外之人前於偵
      查中已具結而為證述，除反對該項供述得具有證據能力之
      一方，已釋明「顯有不可信之情況」之理由外，不宜以該
      證人未能於審判中接受他造之反對詰問為由，即遽指該證
      人於偵查中之陳述不具證據能力。且所謂不可信之情況，
      法院應審酌被告以外之人於陳述時之外在環境及情況，例
      如：陳述時之心理狀況、有無受到外力干擾等，以為判斷
      之依據。從而，證人羅健源、羅靖嘉、邱大宗、李貴平、
      錢秋雄、乙○○經檢察官訊問時，係以證人之身分陳述，
      經告以具結義務及偽證處罰後，於命證人朗讀結文後具結
      ，其係於負擔偽證罪之處罰心理下證述，並以具結擔保其
      供述之真實性，又無受其他不當外力干擾之情形，依上揭
      說明，其於偵查中之證言，自具有證據能力，依刑事訴訟
      法第159 條之1 第2 項之規定，得為證據。又證人羅健源
      、羅靖嘉、邱大宗、李貴平、錢秋雄、乙○○已於本院審
      理時以證人身分到庭實施交互詰問，此項偵訊中對質詰問
      權之欠缺，亦由被告、辯護人行使加以補正，而完足為經
      合法調查之證據。
二、再按有事實足認被告或犯罪嫌疑人有最輕本刑為3 年以上有
    期徒刑之罪嫌，並危害國家安全或社會秩序情節重大，而有
    相當理由可信其通訊內容與本案有關，且不能或難以其他方
    法蒐集或調查證據者，得發通訊監察書，又該通訊監察書，
    偵查中由檢察官依司法警察機關聲請或依職權以書面記載第
    11條之通訊監察書應記載之事項，並敘明理由、檢附相關文
    件，聲請該管法院核發，通訊保障及監察法第5 條第1 項第
    1 款、第2 項定有明文。查本案起訴書所引之通訊監聽譯文
    ，係經本院核發通訊監察書予以監聽錄音所製作，監聽電話
    為被告所持用之門號0000000000行動電話，有本院98年2 月
    9 日核發之98年聲監續字第000068號通訊監察書（監聽期間
    98年2 月11日至同年3 月12日）、98年3 月9 日核發之98年
    聲監續字第000137號通訊監察書（監聽期間自98年3 月12日
    至同年4 月10日）、98年4 月7 日核發之98年聲監續字第00
    0189號通訊監察書（監聽期間自98年4 月10日至同年5 月9
    日）等在卷可稽，係依法所為之監聽。是以被告於上開監聽
    對話中所為之陳述，係屬被告於審判外之陳述，而非被告以
    外之人審判外之陳述，並非我國刑事訴訟法傳聞法則適用之
    對象，暨司法警察機關對於被告之電話實施監聽之結果，係
    實施刑事訴訟程序之公務員依法定程序所取得之證據，該等
    證據依刑事訴訟法第158 條之4 規定之反面解釋，自有證據
    能力。而監聽錄音製作之譯文，雖通常為偵查犯罪機關單方
    面製作，然若被告或訴訟關係人對其真實性並無爭執，經法
    院於審判期日提示譯文供當事人辨認、表示意見並為辯論者
    ，程式自屬適法（最高法院95年度台上字第295 號、96年度
    台上字第7147號判決意旨參照）。本案監聽譯文業經本院於
    審理中提示予被告及辯護人表示意見，且被告及其辯護人於
    法院調查證據時復不爭執該證據能力（98年度訴字第292 號
    卷第39、243 頁〈以下若未特別敘明，所稱本院卷係指該號
    卷〉，98年度訴字第449 號卷第34、98頁），而本院審酌電
    話監聽侵害被告權益之種類及輕重、對於被告訴訟上防禦不
    利益之程度、犯罪所生之危害或實害等情形，兼顧人權保障
    及公共利益之均衡維護，亦認本件此部分電話監聽合於比例
    原則，是認應具有證據能力。
三、復按證據能力乃證據資料容許為訴訟上證明之資格，屬證據
    形式上之資格要件；至證據之證明力，則為證據之憑信性及
    對於待證事實實質上之證明價值。證據資料必須具有證據能
    力，容許為訴訟上之證明，並在審判期日合法調查後，始有
    證明力可言，而得為法院評價之對象。又刑事訴訟法第159
    條之4 規定，可作為證據之文書有：1.除顯有不可信之情況
    外，公務員職務上製作之紀錄文書、證明文書。2.除顯有不
    可信之情況外，從事業務之人於業務上或通常業務過程所須
    製作之紀錄文書、證明文書。3.除前2 款之情形外，其他於
    可信之特別情況下所製作之文書。而該法條第2 款所稱從事
    業務之人於業務上或通常業務過程所須製作之紀錄文書、證
    明文書，因係於通常業務過程不間斷、有規律而準確之記載
    ，且大部分紀錄係完成於業務終了前後，無預見日後可能會
    被提供作為證據之不實登載動機，不實之可能性小，除非該
    等紀錄文書或證明文書有顯然不可信之情況，否則有承認其
    為證據之必要；因此，採取上開文書作為證據，應注意該文
    書之製作，是否係於例行性之業務過程中，基於觀察或發現
    而當場或即時記載之特徵。經查，卷附之0000000000號行動
    電話98年1 月16日起至98年3 月31日雙向通聯紀錄及基地台
    位置查詢資料，本係由各該電信業者為計算電話通話費用，
    而以電信業者管控中之電腦設備逐筆紀錄通話門號之通話日
    期、時間長短、通話對方門號（即發話方、受話方與發簡訊
    ）、通話地點所在之最近基地台位置等。則上開門號雙向通
    聯紀錄及基地台位置查詢資料，顯非為訴訟上之特定目的而
    製作，而係屬於通常業務過程中不間斷的有規律記載，是其
    記載者，不具有個案性質，自係屬於從事業務之人於業務上
    或通常業務過程所須製作之紀錄文書，經查亦無顯不可信之
    情況，故依前述說明，應認具有證據能力。
四、末按傳聞法則之重要理論依據，在於傳聞證據未經當事人之
    反對詰問予以核實，乃予排斥，惟若當事人已放棄對原供述
    人之反對詰問權，於法院審判時表明同意該等傳聞證據可作
    為證據，基於證據資料愈豐富，愈有助於真實發現之理念，
    並貫徹刑事訴訟法修法加重當事人進行主義之精神，確認當
    事人對於證據能力有處分權之制度，傳聞證據經當事人同意
    作為證據，法院認為適當者，亦得為證據。另當事人於調查
    證據時，對於傳聞證據表示「沒有意見」、「對於證據調查
    無意見」，而未於言詞辯論終結前聲明異議，應視為已有將
    該等傳聞證據採為證據之同意，此刑事訴訟法第159 條之5
    定有明文。經查：本案所引之下列其他證據，本院於審理中
    均一一踐行「告以要旨」程序，檢察官、被告、辯護人在知
    悉上開證據係審判外陳述之情形下，對於各該審判外之陳述
    均分別表示「沒有意見」，或僅就上開陳述是否真實表示意
    見，並未於言詞辯論終結前就證據能力聲明異議（本院卷第
    242 頁以下、98年度訴字第449 號卷第98頁以下）；而本院
    審酌該等陳述作成時之情況，認為其證據之取得過程並無瑕
    疵，且與待證事實具有關連性，證明力非明顯過低，而具適
    當性，是自應具有證據能力。
貳、實體部分
一、認定犯罪事實所憑之證據及其認定之理由：
（一）被告於偵查、審理中供承0000000000號行動電話為其申請
      使用，而其綽號為「老仔」（台語發音）（98年度他字第
      60號卷第140 至141 頁，本院卷第244 至246 頁）。
（二）證人羅健源於偵查、審理中證述被告轉讓及出售第二級毒
      品安非他命予其之經過（98年度他字第60號卷第35至38頁
      、本院卷第196 至205 頁）。
（三）證人李貴平於偵查、審理中證述其向被告購買第一級毒品
      海洛因之經過（98年度他字第60號卷第17至20頁、本院卷
      第233 至241 頁）。
（四）證人邱大宗於偵查、審理中證述其向被告購買第二級毒品
      安非他命之經過（98年度他字第60號卷第107 至110 頁、
      本院卷第223 至231 頁）。
（五）證人錢秋雄於偵查、審理中證述其向被告購買第二級毒品
      安非他命之經過（98年度他字第60號卷第80至82頁、本院
      卷第206 至215 頁）。
（六）證人乙○○於偵查、審理中證述其向被告購買第一級毒品
      海洛因、第二級毒品安非他命之經過（98年度偵字第3196
      號卷第22至24頁、第62頁，98年度訴字第449 號卷第80至
      97頁）。
（七）0000000000號行動電話監聽譯文1 份：可證明證人羅健源
      、李貴平、邱大宗、錢秋雄、乙○○向被告購買第一級毒
      品海洛因、第二級毒品安非他命之經過（98年度他字第60
      號卷第10至11頁、25至29頁、91至96頁，98年度監字第9
      號卷，98年度監字第20號卷、98年度監字第21號卷，98年
      度偵字第3196號卷第26至30頁）。
（八）0000000000號行動電話自98年1 月16日至98年3 月31日之
      雙向通聯紀錄及基地台位置查詢資料1 份：可證明證人羅
      健源、李貴平、邱大宗、錢秋雄、乙○○其等所持用之行
      動電話與被告所持用之0000000000號行動電話之聯繫紀錄
      （本院卷第47至128 頁）。
（九）本案並未扣得被告販賣予證人羅健源、李貴平、邱大宗、
      錢秋雄、乙○○之安非他命、海洛因，證人亦未均清楚證
      述被告販出安非他命、海洛因之重量，故未能精準計算出
      被告販入與販出安非他命、海洛因之差價（即營利賺取之
      淨額）。然查我國查緝販賣毒品執法甚嚴，對於販賣安非
      他命、海洛因者尤科以重度刑責，而販賣安非他命、海洛
      因既係違法行為，當非可公然為之，亦無公定價格，且容
      易分裝並增減份量，而每次買賣之價量，可能隨時依雙方
      關係深淺、資力、需求量及對行情之認知、來源是否充裕
      、查緝是否嚴謹、購買者被查獲時供述購買對象之可能風
      險之評估等情形，而異其標準，非可一概而論；販賣之利
      得，除被告坦承犯行或價量俱臻明確外，委難察得實情，
      販賣之人從價差或量差中牟利之方式雖異，其意圖營利之
      販賣行為則同一。是以因安非他命、海洛因量微價高，販
      賣者率有暴利可圖，茍非意圖販賣營利，一般人焉有可能
      甘冒重度刑責而販賣安非他命、海洛因，故衡情被告苟非
      有販賣營利之意圖，焉有可能甘冒重刑而為販賣安非他命
      、海洛因之犯行，是以被告確有營利之意圖甚明。綜上所
      述，本件事證明確，被告上揭犯行，應堪認定，應予依法
      論科。
二、對於被告之辯解，本院之判斷：
    訊據被告雖坦承0000000000號行動電話為其申請使用，而其
    綽號為「老仔」（台語發音），與羅健源為鄰居，與邱大宗
    認識很久，其與羅健源、邱大宗均算熟識，而乙○○為其二
    房東，惟否認有何販賣、轉讓安非他命、海洛因予羅健源、
    李貴平、邱大宗、錢秋雄、乙○○之情事，辯稱：本案並未
    扣到任何毒品或販毒所使用之器具，監聽譯文當中亦未提到
    其販毒之情事，如何認定其有犯罪等語。經查：
（一）依據證人羅健源於偵查中證稱：「（你平均幾天跟甲○○
      買一次安非他命？）我身上有錢，就想要用，就會跟他買
      ，每次買1 、2 千元不等的安非他命。最後一次跟甲○○
      買安非他命是98年4 月初，買1 千元的安非他命，買的地
      點都是甲○○跟我說他在哪，我就去那邊找他，地點是在
      通霄到大甲日南工業區路邊交易。都是甲○○本人跟我交
      易的。」、「（以何種方式跟甲○○聯絡買安非他命？）
      我以我的手機0000000000打給甲○○的0000000000電話。
      」、「（提示警詢筆錄後所附電話通聯紀錄及譯文，這是
      你跟甲○○連絡買安非他命的通聯內容？）是。」、「（
      電話中以何種名稱稱安非他命？要買多少？）電話中所稱
      『老仔』（台語）是甲○○的綽號，我跟他約地點，見面
      再談。」、「（手機0000000000電話是以你的名字申請？
      ）是。」、「（你跟甲○○有無恩怨或是金錢糾紛？）沒
      有恩怨。但是我之前有跟他買安非他命，錢沒有給他，他
      有跑到我家跟我討錢，我跟他說不要到我家討錢，他還跑
      來討。」、「（你有因為這樣，今天才誣陷甲○○賣安非
      他命？）沒有，我所說的都是實在的。」等語（98年度他
      字第60號卷第35至38頁）。其於審理中證稱：「（你認識
      在庭被告嗎？）認識。」、「（你們叫他綽號叫什麼？）
      「老仔」（台語）。」、「（你跟他溝通的話，語言是用
      台語還是國語？）台語。」、「（你有跟他買安非他命嗎
      ？）有。」、「（總共買過幾次，記得嗎？）不記得。」
      、「（在警察局跟檢察官那邊有拿給你看，就是你和被告
      電話被監聽錄音起來，有一通98年1 月16號，你說老仔，
      先拿一個來止一下，被告說他人在台北，這通電話是什麼
      意思？）我就是說叫他拿一些安非他命來止。」、「（後
      來有嗎？）有，他有拿一些給我。」、「（多少錢？）那
      時候沒有收，他說要請我。」、「（之後你有跟他買嗎？
      ）之後沒有。」、「（那天沒跟他買，隔幾天有跟他買嗎
      ？）沒有。」、「（1 月16號那通電話，你沒有跟他買，
      還有一通1 月20號，被告說你欠我2 千要還嗎？你說我先
      還你1 千，我禮拜四還你，是不是給你請一下，被告說OK
      ，這通有沒有買？）有，我錢也拿給他了。」、「（拿多
      少給他？）他說2 千，我就拿2 千。」、「（這通是跟他
      買安非他命的？）對。」、「（這通拿錢給他，是什麼時
      候跟他買的？）就那天，前一天先跟他拿，隔天我拿錢還
      他。」、「（所以那一天打電話是1 月20號，是前一天跟
      他拿的？）對。」、「（買2 千元？）對。」、「（在哪
      裡賣給你的？）在日南的路邊。」、「（98年1 月20日那
      一次，你有說到我先還你1 千，我星期四還你，是不是給
      你請一下，這是什麼意思？）就是之前欠他的，我要拿錢
      去還他，順便跟他說還有沒有，再拿一些先請我。」、「
      （你跟他買2 千元安非他命的這一次，是不是大概在98年
      1 月19號，就是他打電話給你催錢的前一天，是不是大概
      是1 月19號？）差不多。」、「（地點也是你說的在大甲
      鎮○○里○路旁是不是？）對。」等語（本院卷第196 至
      205 頁）。
（二）依據證人李貴平於偵查中證稱：「（你跟甲○○買過幾次
      海洛因？）2 、3 次，第一次是98年2 月份，都是甲○○
      約我到那，我就過去那邊找他，第一次買5 百元的海洛因
      ，第二次買的時間我忘記了，但是我身上有錢，就想要用
      ，就會跟他買，沒有固定跟他買多少錢，但最後一次是今
      年三月底，買1 千5 百元的海洛因，地點在袁美惠家附近
      即通宵鎮五北里附近，都是甲○○本人跟我交易的，他之
      前有叫袁美惠跟我交易，但是我不要。都是甲○○本人跟
      我交易的。」、「（你共跟甲○○買了多少錢的海洛因？
      ）約3 、4 千元。」、「（相片內的甲○○就是賣你海洛
      因的人？）是。」、「（以何方式跟甲○○聯絡買海洛因
      ？）我以我的手機0000000000打給甲○○的0000000000電
      話。」、「（提示警詢筆錄後所附電話通聯紀錄及譯文，
      這是你跟甲○○聯絡買海洛因的通聯內容？）是。」、「
      （電話中以何種名稱稱海洛因？要買多少？）有時沒有稱
      呼。因為我跟他有見過一次面，所以我要跟他說多少錢，
      他就知道我要買海洛因，我跟他說要買5 張，就是5 百元
      的海洛因，15就是1 千5 百的海洛因。」、「（手機0000
      000000電話是以你的名字申請？）我大哥李濬維申請，他
      給我使用。」等語（98年度他字第60號卷第17至20頁）。
      其於審理中證稱：「（海洛因跟誰買的？）跟「老仔」（
      台語）。」、「（跟被告甲○○買的，是不是？）對。」
      、「（你在警察局還有檢察官問你的時候，你有說有買2
      次，分別第一次是98年2 月份有一天傍晚，用你的電話，
      0000000000的電話打給被告買海洛因5 百元，交易的地點
      就是在通霄鎮的附近，是不是這樣子？）是。」、「（這
      次有沒有交易？有買海洛因，對不對？）對。」、「（第
      二次是98年3 月某一天的晚上，也是用你的行動電話打給
      被告，買海洛因1 千5 百元，在袁山臺家附近，是不是？
      ）是。」、「（這兩次都是被告親自拿給你的，是不是？
      ）對，是他拿給我的。」、「（除了這兩次之外，還有沒
      有其他跟他買的？）沒有。」、「（你被監聽到說要跟他
      要5 張是什麼意思？）5 百塊的意思。」、「（就是那5
      百元買海洛因，是不是？）對。」、「（其中有被監聽到
      一通電話，2 月24日你講說我要買5 張，明天給你，被告
      講說你每次都這樣欠，你講說明天5 點你到建順來拿，全
      部還你，被告問說我要看有沒有，是不是你跟被告買海洛
      因？）那時候我電話借人家用，那時候我不是住建順那邊
      ，我電話你說的這些，就那時候我電話不知道借誰，我有
      借人家打，當時我在檳榔攤，這通電話不是我打的，我沒
      有跟他欠過。」、「（講說去通霄建順煉鋼廠，這不是你
      講的？）這不是我講的，我沒有打過這個電話。」、「（
      你當場就把購買毒品的錢交給甲○○嗎？）對。」、「（
      都沒有欠錢？）沒有。」、「（你確定在庭上被告甲○○
      就是賣毒品給你的「老仔」（台語）？）對。」、「（第
      二次你向甲○○把1 千5 百元海洛因的那一次，是在哪邊
      甲○○把海洛因交給你的？）袁山臺家附近，通霄鎮五北
      里。」、「（袁山臺家附近嗎？）對。」、「（那次交易
      是晚上嗎？）對。」、「（大概幾點？）7 、8 點左右。
      」、「（那次交易的內容是否為，98年3 月27日在通聯譯
      文裡面，你有在電話裡，甲○○叫你阿平，他說我是老仔
      ，都用好了，我叫人拿過去，你要拿15嗎，我叫山臺姊姊
      拿給你，你跟甲○○說量要多一點，直接過去山臺家好了
      ，就是購買1 千5 百元海洛因的內容嗎？）對。」、「（
      跟甲○○有沒仇恨過節或金錢糾紛？）沒有。」、「（都
      沒有欠他錢？）沒有。」等語（本院卷第233 至241 頁）
      。
（三）依據證人邱大宗於偵查中證稱：「（你共跟甲○○買過幾
      次的安非他命？）8 到10次」、「（每次買多少的安非他
      命？）1 千到5 千不等的安非他命，但是1 、2 千的比較
      多。每次都是以一個夾鏈袋包裝。」、「（你跟甲○○買
      安非他命的地點為何？）臺中幼獅工業區門口，有時是甲
      ○○送到我家門口。」、「（何時、地跟甲○○第一次及
      最後一次買安非他命？）第一次是去年底，最後一次是97
      年3 月15、16日左右。」、「（以何種方式跟甲○○聯絡
      買安非他命？）我以我的電話0000000000打給甲○○的00
      00000000電話，我都是以手機直接按，就撥出去了，沒有
      記他的電話。」、「（你筆錄後面附的電話譯文是不是你
      跟甲○○購買安非他命的譯文？）是，但是並不是每次都
      有交易成功，有交易成功約8 到10次。」、「（你跟甲○
      ○有無恩怨或是金錢糾紛？）都沒有。但是甲○○有欠我
      4 萬元。」、「（你是因為甲○○欠你4 萬元，才說甲○
      ○賣你安非他命？）不是，實際上甲○○他有賣我安非他
      命。」等語（98年度他字第60號卷第107 至110 頁）。其
      於審理中證稱：「（你有沒有跟被告買安非他命？）有。
      」、「（總共買幾次，記得嗎？）4 次。在警察那邊講4
      次。」、「（你在檢察官那邊講8 次、10次，是什麼意思
      ？）可能是忘記了。」、「（到底是4 次、8 次、10次？
      ）那麼久了，我不是說謊話，忘記了。」、「（你的行動
      電話幾號？）0000000000。」、「（你每次跟被告買安非
      他命，是怎麼聯絡的？）都跟他聯絡。」、「（就是用剛
      講的那支行動電話打給被告，是不是？）對。」、「（98
      年2 月18日就是13點32分，被監聽到一通電話，因為你現
      在講的太籠統了，所以這樣問你，就是這通電話你說老仔
      人家要兩張，馬上來，被告講說我叫人家過去，這通電話
      有沒有買安非他命？）應該是有。」、「（後來買多少？
      ）給2 千元。」、「（在哪裡交易的？）在馬路旁。」、
      「（哪裡的馬路旁？）應該是省道馬路旁。」、「（省道
      那麼大是哪裡？大甲鎮那裡還是中山路？）應該是。」、
      「（有一通2 月21日，跟他講說有沒有錢，你跟他講有，
      他說多借我一點，我要補貨，明天就還你，你說沒有啦，
      你在哪裡，跟他講說在日南2 號7 樓這邊，你過去再講，
      這通電話是什麼意思？）就是他向我借錢，我說我沒有錢
      。」、「（有沒有買安非他命？）沒有。」、「（2 月23
      日被告講說那1 千元有拿給你嗎，你說很久沒來了，錢沒
      寄我這裡，那東西還有嗎，被告說3 千拿給你好不好，你
      說不要拿那麼多，又不是不用還，被告講說那我等下拿過
      去，這天有沒有買安非他命？）這天我要想一下。」、「
      （有在對話嗎？）應該有，但拿了那麼久，要想一下。有
      ，那天應該有拿1 千塊，應該有。」、「（3 月27日有一
      通你說先弄點錢還來，被告說我昨天有拿東西去，等我把
      東西銷一銷，就錢還你了，你說後天，這通有沒有？）這
      通沒有，他過來借錢，我後來催一催他給我。」、「（你
      在警察局說你要向被告買5 千元，後來在大甲那裡交易，
      甲○○有賣你5 千元安非他命？）這通我想一下。我想要
      跟他討錢。」、「（你說先弄5 千或萬來？）對，我跟他
      討錢。」、「（你在警察局說那天你有買安非他命5 千元
      ，有嗎？）我有拿，但拿不足。」、「（那是拿多少？）
      3 千元。」、「（你這樣的話，你剛說你總共跟他買了4
      次，剛你講了大約有3 次？）拿了太多次，幾次大概是沒
      印象，有拿我就是講，沒印象拿了幾次，拿了幾次我哪記
      得，那麼久，我也沒在記什麼時候。」、「（98年2 月18
      日那次你打電話給甲○○說人家要兩張，馬上來，甲○○
      說他叫人送過去，那次是甲○○把安非他命送過去給你的
      嗎？）不是他本人。」、「（你有當場把2 千塊交給對方
      嗎？）有。」、「（那次地點是送到你家裡嗎？）對。而
      且是送到中山路門口。」、「（你家外面，中山路的門口
      ？）對。」、「（98年2 月23日你打電話跟甲○○說那1
      千塊有拿給你嗎，很久沒有來了，錢沒有寄到我這裡，東
      西還有嗎，甲○○說3 千塊好不好，你說不用拿那麼多，
      又不是不用還，甲○○說等一下就來，這次你跟甲○○購
      買1 千塊錢的安非他命，是不是？）我想應該是有。」、
      「（這次是他本人拿安非他命給你的嗎？）應該是。」、
      「（你也是當場把1 千塊錢交給甲○○嗎？）對。」、「
      （地點？）應該一樣是我的家。」、「（中山路門口？）
      對。」、「（98年3 月27日你跟甲○○聯絡，對話內容為
      你說先用5 千塊來，甲○○說我昨天有拿東西等我銷一銷
      就有錢還你，你說後天，這次你是跟甲○○買5 千塊錢的
      安非他命嗎？）那是我要向他要錢。」、「（但是你之前
      在警察局說你這次是跟甲○○買5 千塊錢的安非他命？這
      是你自己之前在警察局講的？）對，因為那時候他沒有錢
      給我，他拿東西抵銷。」、「（所以就是他拿5 千塊的安
      非他命給你抵債就對了？）對，但是沒有還清，他拿5千
      塊的安非他命給我抵債。」、「（這次的地點是在什麼地
      方？）不太清楚。」、「（你之前在警察局說是在大甲鎮
      幼獅的工業區？）應該是。」、「（你之前在警察局還有
      地檢署講的其他販賣的次數，確實的時間跟地點你都不記
      得了，是不是？）記不清楚，那麼久了。」、「（只有剛
      剛那3 次檢察官問你的，你才確定？）對，比較確定。」
      等語（本院卷第223 至231 頁）。
（四）依據證人錢秋雄於偵查中證稱：「（你共跟甲○○買了多
      少錢的安非他命？）共4 千元」、「（以何種方式跟甲○
      ○聯絡買安非他命？）我以我家的電話000000000 打給甲
      ○○的0000000000電話。我有一次以羅靖嘉的手機電話打
      給甲○○買安非他命。」等語（98年度他字第60號卷第80
      至82頁）。其於審理中證稱：「（你在警察局、檢察官那
      邊講說第二次就是98年3 月16號有跟他買，這一次你記得
      嗎？）我知道好像有兩次。」、「（剛才那一次講的3 月
      10號，第二次是3 月16號這一次嗎？）我知道一次是在我
      家附近，一次是在我家裡。」、「（除了剛才講的那一次
      以外，另外一次買多少錢？）那一次好像比較多，我是跟
      羅靖嘉一起共同買的。」、「（你在警察局講說本來要買
      1 萬3 千元，後來買3 千元，是不是這樣子？）對，到最
      後他算我3 千元。」、「（這一次是在你家裡？）對。」
      、「（你剛才有說有兩次的交易，第一次是用家裡的電話
      打的？）對。」、「（第二次是用羅靖嘉的電話打的？）
      對。」、「（第二次也就是你說用羅靖嘉的手機去聯絡人
      ，你用羅靖嘉的手機聯絡，當時你們完成交易了嗎？）他
      已經拿給我了，到最後他要走了，跟我們講說那一些是3
      千塊，然後我是覺得太少了，然後才打電話去跟他講。」
      、「（你的意思是說他跟你講說那裡只有3 千塊的份量？
      ）對。」、「（你打電話給他的意思是要怎樣？）意思說
      隔天他還要再拿給我，不是補給我，是問那裡1 萬3 千塊
      裡面的東西，他先拿一點點給我，隔天我們兩個拿到錢給
      他的時候，他才要再給我們。」、「（如果照你這樣講，
      用羅靖嘉打那通電話的時候，你毒品已經拿到了？）有。
      」、「（你剛才講說用羅靖嘉的電話打的，羅靖嘉的電話
      是0000000000這一支嗎？）對。」、「（所以是不是你打
      電話給被告的？）對，我用羅靖嘉的電話打過去給他的。
      」、「（打給被告，就是你們的通話內容，被告講說你們
      要共用，就是指你要跟羅靖嘉共用？）對。」、「（被告
      講說他不管，就是3 天，被告又講說他補3 克，就是總共
      3. 5公克？）對，3.5 公克，他說1 萬3 千，就是他先拿
      一點點給我們，然後那些要算3 千塊，我也不知道那東西
      有多少，當時已經有施用了。」、「（後來有沒有補給你
      們？）到最後我們兩個有拿錢要去跟他拿的時候，他說要
      先把我們的錢拿去，然後我就不要了。」、「（所以變成
      說只有買3 千塊？）對。」、「（就是羅靖嘉先跟被告聯
      絡，然後你被通知回家，等毒品你們已經到手之後？）他
      拿過來我家，然後他就要走的時候，就跟我講說那個是3
      千塊，然後他就走了，走了就很快，他就走了，然後羅靖
      嘉在講的時候，我再拿羅靖嘉的電話，打這通給他再跟他
      講。」、「（說甲○○要拿毒品到你家，是不是？）對。
      」、「（那一次購買的安非他命是3 千塊左右，是不是？
      ）錢就是3 千塊。」、「（錢是當場你交付給甲○○的嗎
      ？）沒有，那時候還沒有給他。」、「（3 月16號那一次
      甲○○把3 千塊的毒品拿到你家的時候，是不是大概晚上
      10 點 左右的事情？）是晚上沒有錯，大概是10點左右。
      」等語（本院卷第206 至215 頁）。
（五）依據證人乙○○於偵查中證稱：「（你在何時地跟甲○○
      買安非他命？）不是在臺中縣大甲鎮日南工業區裡面，或
      是在我家外面交易，時間不一定。」、「（你不是在98年
      2 月17日有跟甲○○買3 千元的安非他命？）我是買1500
      元。」、「（同天98年2 月17日有跟甲○○買0.45公克的
      海洛因3 千元？）3 千元是交給袁美惠，他們兩人約在外
      面交易，有無交易成功，我不知道，地點在臺中縣大甲鎮
      藝豪KTV 外面。」、「（98年2 月22日你有幫朋友向甲○
      ○買安非他命？）是，我有幫他打電話。買1600元。我朋
      友阿龍過去跟他拿，我不知道交易無成功。」、「（以何
      種方式跟甲○○買安非他命？）以我的0000000000電話打
      給0000000000電話給甲○○，我還有用0000000000、0000
      00000 電話給甲○○0000000000電話。」、「（你在電話
      中講的男、女、粗的、軟的是何意？）男、粗是指安非他
      命，女、軟的是指海洛因。」等語（98年度偵字第3196號
      卷第22至24頁）。其於審理中證稱：「（98年2 月間家裡
      電話為何？）000-000000。」、「（所以98年2 月間你使
      用的電話有761678、0000-000000 、0000000000及0983的
      電話？）對。」、「（98年6 月間在警局筆錄及偵訊筆錄
      講的是否實在？）實在。」、「（通訊監察譯文警局偵訊
      中是否有給你看過？）有。」、「（（提示98年偵字第31
      96號第26、27、28、29、30頁）此通訊譯文你之前有看過
      ，上面有註明1 、2 、3 、4 、5 打勾部分，是否你的對
      話？）對。」、「（你與何人對話？）我與甲○○。」、
      「（第一通通聯你是以何語言與被告對話？）台語。」、
      「（你說「叔，你有沒有要過來，我要工人幾個半個25」
      這是什麼意思？）安非他命，半克2 千5 。」、「（半克
      是指多少？）0.5 公克。」、「（25是指2 千5 嗎？）對
      。」、「（根據通訊監察譯文98年2 月10日下午6 時39分
      你說「半克25」，你的意思為何？）我要安非他命0.5 公
      克，2 千5 。」、「（跟誰要？）我要與被告甲○○購買
      ，交易地點為我家，即通霄鎮五北里6 鄰58之17號。」、
      「（後來是否有交易成功？）有。」、「（交易地點是否
      為你剛才所述的家裡？）對。」、「（通訊監察譯文2 的
      部分，內容有「女工沒有，只有男工，數量一樣，我姊姊
      那樣」你與誰的對話？對話的內容要做什麼？）我與甲○
      ○，也是要購買毒品安非他命。」、「（是否有與被告交
      易成功？）有。」、「（你剛才說交易數量為何？）0.5
      公克。」、「（多少錢交易成功？）2 千5 百元。」、「
      （通訊監察譯文第28頁是否也是你的對話？）對。」、「
      （與何人的對話？）被告。」、「（意思要做什麼？）要
      還他錢。」、「（是否能將內容說一次？）就是這隻，我
      差你千5 ，我姐差你3 千，我先拿我的給你，我這邊有了
      ，你姐不是向人家拿軟的，那是賒的，你有怎麼不早說。
      」、「（這個是否有交易？）那個沒有交易，只是純粹拿
      錢還給被告。」、「（這次你沒有跟他購買安非他命或是
      海洛因？）沒有，純粹還錢給他，因為我之前跟他借現金
      。」、「（你這裡說「你姐有向人家拿軟的」？）那是我
      姊姊差3 千，我姐有跟人家購買海洛因。」、「（為何在
      警察局及偵訊中你說有跟他購買？）但是我確實拿錢給他
      ，我在警局筆錄應該也是這樣說。」、「（提示偵卷第10
      頁，警局時你說是跟被告古購買安非他命，為何與現在所
      述不同？）那是我之前跟他買的，我還他現金，之前有欠
      他錢。」、「（通訊監察譯文編號4 的部分，也是你的對
      話嗎？）對。」、「（與何人的對話？）被告。」、「（
      對話內容要做什麼？）我要跟他購買海洛因。」、「（請
      將對話內容說一次？）好，我們要去大安，順便帶八之一
      女的，你姐還欠我3 千，我這邊有現金。」、「（是否你
      要跟他購買海洛因？）對。」、「（是否有交易成功？）
      有。」「（時間是否為上面所載98年2 月17日下午8 時5
      分？）對。」、「（地點為何？）大甲鎮藝豪ＫＴＶ。」
      、「（購買多少？）八之一（台語），即0.45公克。」、
      「（交易金額多少？）好像是4 千5 百元。」、「（但是
      你在警局說是2 千5 百元？）對，「八之一」（台語）是
      2 千5 百元。」、「（「女的」是海洛因？）對。」、「
      （「八之一」（台語）是指八分之一？）對。」、「（被
      告拿到大甲鎮藝豪ＫＴＶ給你？）對。」、「（第30頁編
      號5 ，用你家電話為你的對話？）對。」、「（與何人的
      對話？）我與被告甲○○。」、「（對話內容要做什麼？
      ）也是跟他購買安非他命。」、「（請將內容說一次？）
      好，他過去了，他拿千6 過去，你弄一半給我，要封口到
      紅線那裡，你欠我9 百對不對，然後他說好。」、「（這
      次購買安非他命，時間上面有註明為98年2 月22日下午6
      時24分，這次是否有交易成功？地點為何？）有，我是託
      我朋友去拿回來給我，當時我在帶小孩，我託我朋友過去
      拿，順便帶錢給他，地點為大甲鎮日南甲天下。」、「（
      價格多少？）他原本欠我9 百元，我跟他拿0.5 公克就是
      2 千5 ，所以我拿1 千6 給他。」、「（所以你購買0.5
      公克2 千5 百元，但是他之前有欠你9 百元？）所以我拿
      1 千6 給他購買0.5 公克安非他命。」、「（所以你說「
      他過去了」就是你的朋友要過去跟他拿安非他命？）對。
      」、「（「你用一半」是指？）0.5 公克。」、「（「封
      口到紅線」何意思？）用打火機將夾鏈袋封口封到紅線，
      就是粘起來。」、「（你在警局、偵訊中及今日所述，以
      哪次為準？）今天講的比較實在。」、「（你與被告是否
      有恩怨情仇？）沒有。」、「（是否有宿怨？）沒有。」
      、「（依據你剛才的供述98年2 月15日下午10時多你打電
      話跟被告購買0.5 公克價值2 千5 百元的安非他命，但是
      你之前在警局說是買0.1 公克1 千元的海洛因？）沒有，
      「男生」就是指安非他命。」、「（提示98年度偵字第31
      96號偵卷第9 頁，你在警局是說0.1 公克1 千元的海洛因
      ？）可能那個時候有用藥神智不清，「女工沒有」就是指
      沒有海洛因的意思。」、「（你可以確定你與被告的通訊
      監察譯文裡面「男工」是指安非他命，「女工」是指海洛
      因？）可以確定。」、「（根據你剛才供述98年2 月17日
      下午8 時多，你有打電話向被告購買半克價值2 千5 百元
      的海洛因？）是的。」、「（這次交易地點為何？）臺中
      縣大甲鎮藝豪ＫＴＶ。」、「（是被告本人交給你的？）
      對，他本人拿到臺中縣大甲鎮藝豪ＫＴＶ外面交給我的。
      」、「（也是一手交錢一手交貨？）對。」、「（為何這
      次在警局你說你是幫袁美惠出錢的？）那是被告拿到臺中
      縣大甲鎮藝豪ＫＴＶ外面給袁美惠，是我幫袁美惠出錢的
      ，我在房間裡面等。」、「（袁美惠後來進房間，他有拿
      到海洛因嗎？）有，我有問她，她說她有拿到。」、「（
      為何海洛因、安非他命0.5 公克價格都是2 千5 百元？）
      我不知道，我跟他拿的價格就是這樣，海洛因有稀釋過的
      ，所以價格沒有比安非他命貴。」、「（剛才問你的問題
      ，你所作的回答是否經過思考之後的回答？）是的。」、
      「（所以你歷次在警局、偵查中、在法院中的陳述，是否
      以在法院的陳述為準確？）是的。」、「（被告之前說你
      是他的二房東？）是的。」、「（他說他有將房租交給你
      ，但是你沒有交給大房東，後來被告被大房東趕出去？）
      我有把錢交給我的朋友，託他交給大房東，但是我朋友將
      錢吞下去，所以我也不知道，這件事情我有跟他解釋，但
      是他把這筆錢轉到黃建華，變成這筆錢是我欠黃建華的，
      當時我丈夫在跑路，那裡不能住，因為租約半年，他說他
      要去那裡住，我說好，所以就把房子轉給他住。」、「（
      這裡有關於房租的糾紛，在你們通訊監察譯文裡面有提到
      嗎？）沒有。」、「（在通訊監察譯文裡面有關欠錢部分
      是否都是與毒品交易有關？）是的。」、「（與其他無關
      ？）對。」、「（你跟被告之間除了房租糾紛之外是否有
      金錢糾紛？）我與他沒有，但是我丈夫有欠他錢2 萬多元
      ，也是因為毒品交易。」、「（你會因為妳先生袁山臺欠
      被告2 萬多元，所以就不說實話陷害他嗎？）不可能。」
      等語（98年度訴字第449 號卷第80至97頁）。
（六）是觀察證人羅健源、李貴平、邱大宗、錢秋雄、乙○○前
      開偵訊及審理中之證述，可見其等證述之內容，就其向被
      告購買安非他命、海洛因之聯繫方法、時間、地點、數量
      、價格、收受毒品及付款之方式等，有關交易過程之重要
      情節，前後證述均相一致，且與其等監聽譯文之內容均相
      互符合，並無矛盾之處。況且，被告亦自承與羅健源為鄰
      居，與邱大宗認識很久，與羅健源、邱大宗均算熟識等情
      ，則證人羅健源等實無甘冒擔負偽證罪重責而誣陷被告之
      必要，足認其等證詞為真實，堪以採信。至被告、辯護人
      雖以其等於偵訊、審理中之證述，部分有所出入，而認其
      等證詞不足採信。然查，證人之證詞，屬供述證據之一種
      ，而供述證據具有其特殊性，與物證或文書證據具有客觀
      性及不變性並不相同。蓋人類對於事物之注意及觀察，有
      其能力上之限制，未必如攝影機或照相機般，對所發生或
      經歷的事實能機械式無誤地捕捉，亦未必能洞悉事實發生
      過程之每一細節及全貌。且常人對於過往事物之記憶，隨
      時日之間隔而漸趨模糊或失真，自難期其如錄影重播般地
      將過往事物之原貌完全呈現。此外，因個人教育程度、生
      活經驗、語言習慣之不同，其表達意思之能力與方式，亦
      易產生差異。故供述證據每因個人觀察角度、記憶能力、
      表達能力、誠實意願、嚴謹程度及利害關係之不同，而有
      對相同事物異其供述之情形發生，而其歧異之原因，未必
      絕對係出於虛偽所致。是以證人之證詞，遇有前後不一，
      或彼此互相齟齬之情形，法院應就其全盤供述之意旨，佐
      以卷內證據為綜合判斷，並依據經驗法則及論理法則，詳
      予剖析其供述異、同之情形，調查其他必要之證據，以去
      瑕存真，定其取捨，若足認其關於基本事實之陳述，果於
      真實性無礙時，即非不得予以採信。況證人之供述，前後
      稍有不符或相互間有所歧異，究竟何者可採，事實審法院
      非不可本於經驗法則，斟酌其他情形，作合理之比較，定
      其取捨；若其基本之陳述與真實性無礙時，仍非不得予以
      採信，非謂一有不符或矛盾，即認其全部均為不可採信；
      從而供述之一部認為真實者，予以採取，自非證據法則所
      不許。因之，證人供述前後縱有差異，事實審法院依憑證
      人前後之供述，斟酌其他證據，本於經驗法則與論理法則
      ，取其認為真實之一部，作為論罪之證據，自屬合法，亦
      迭經最高法院著有判決足按。從而，比對證人羅健源等偵
      訊及審理中之證述，雖其等在偵訊中未如在審理中將向被
      告購買安非他命、海洛因之細節完全陳述，似稍啟人疑竇
      ，然而，有關毒品交易之重要情節，如購買安非他命、海
      洛因之聯繫方法、時間、地點、數量、價格等，其等於偵
      訊、審理中均已證述明確，且考量在審理中因經過交互詰
      問之程序，證人之證述為因應檢察官、被告、辯護人、甚
      或法院之提問，必須為較為完整、詳細之陳述，先天上多
      有可能較偵訊中之證述為清楚，揆諸上開說明，尚難僅憑
      證人羅健源等之證述於審理中較為詳細，即認其證詞不可
      採信。至於被告雖另辯稱與證人李貴平、錢秋雄有過節，
      與證人乙○○有金錢糾紛，故認其等所言乃涉詞誣陷，不
      足採信，然查，上述被告所辯前有過節或金錢糾紛等情，
      已為證人李貴平、錢秋雄、乙○○於審理中所堅詞否認，
      況且，被告並未指出任何證據方法以實其說，故難僅憑被
      告片面之詞，遽以推翻證人李貴平、錢秋雄、乙○○與監
      聽譯文互核相符之證述。
（七）被告雖以本件監聽譯文內容並無提到毒品之名稱及價金，
      故認不能僅憑證人羅健源、李貴平、邱大宗、錢秋雄、乙
      ○○之證述即論處被告販賣安非他命、海洛因之犯行等語
      。然查，販賣毒品係重大違法行為，非可公然為之，且有
      其獨特之販售通路及管道，復無公定價格，容易增減分裝
      之份量，而每次買賣之價量，可能隨時依雙方關係深淺、
      資力、需求量及對行情之認知、來源是否充裕、查緝鬆嚴
      、購買者被查獲時供述購買對象之可能風險評估等，而異
      其標準，非可一概而論。況且，該等犯罪類型之犯罪過程
      多係透過電話通聯並以代號、暗碼等隱晦方式暗中進行，
      而證人羅健源、李貴平、邱大宗、錢秋雄、乙○○復於偵
      查、審理中明確證述該代號、暗碼之實際代表意義，其中
      即有「跟被告買安非他命時就說要借錢，要買1 千元的安
      非他命就說要借1 千元，要買2 千元的安非他命就說要借
      2 千元」（98年度他字第60號卷第57至58頁，本院卷第22
      1 至222 頁）、「跟被告買海洛因時，我跟他說要買5 張
      ，就是要買5 百元的海洛因，買15張就是買1 千5 百元的
      海洛因」（98年度他字第60號卷第19頁）、「半個、25代
      表0.5 公克、2 千5 百元」、「男工代表安非他命，女工
      代表海洛因」（98年度訴字第449 號卷第82、93頁），足
      認該監聽譯文內容所示，即為被告與證人羅健源、李貴平
      、邱大宗、錢秋雄、乙○○進行毒品交易之過程無誤。
（八）辯護意旨復以本件既為被告涉嫌販賣毒品之案件，但並無
      查獲任何毒品或現金扣案，亦無其他相關物證，故認不得
      僅憑證人羅健源、李貴平、邱大宗、錢秋雄、乙○○之證
      述與監聽譯文，而論處被告販賣安非他命、海洛因之罪等
      語。然查，偵辦販賣毒品之案件，本不以查獲毒品或現金
      為必要，實際上，依偵查實務之運作，因販賣毒品係重大
      違法行為，非可公然為之，且有其獨特之販售通路及管道
      ，多半皆以透過電話通聯並以代號、暗碼等隱晦方式暗中
      進行，故未能查獲毒品、現金或電子秤、分裝杓、夾鏈袋
      等相關物證之案件，亦所在多有。況且，本件乃警方事後
      根據監聽譯文循線查證而破獲，查證當時相關毒品交易早
      已完成，實難扣得相關物證，尚不得以此為被告有利之認
      定。
（九）綜上所述，被告之辯解，與經驗法則有違，且與事實不符
      ，尚難憑採。本件事證明確，被告販賣第一級毒品海洛因
      、第二級毒品安非他命，及轉讓第二級毒品安非他命之犯
      行，均足堪認定。此外，辯護人於本案辯論終結後，始具
      狀聲請傳訊證人袁美惠到庭接受交互詰問，以查明附表一
      編號10所示毒品交易之虛實。然查，該次第一級毒品海洛
      因交易之聯繫方法、時間、地點、數量、價格、收受毒品
      及付款之方式等，業據證人乙○○於偵查及審理中結證甚
      詳（見本案判決貳、二、（五）部分），而有關交易過程
      之重要情節，其前後證述大致相同，且與其監聽譯文之內
      容相互符合，並無矛盾之處。從而，本院認應無傳訊證人
      袁美惠到庭接受交互詰問之必要，附此敘明。
三、論罪科刑的理由：
（一）依最高法院95年5 月23日刑事庭第8 次會議決議，關於法
      律變更之比較適用原則，於比較時應就罪刑有關之共犯、
      未遂犯、想像競合犯、牽連犯、連續犯、結合犯，以及累
      犯加重、自首減輕暨其他法定加減原因（如身分加減）與
      加減比例等一切情形，本於統一性及整體性原則，綜其全
      部罪刑之結果而為比較。被告行為後，毒品危害防制條例
      第4 條業已修正，經總統於98年5 月20日公布，依中央法
      規標準法第13條規定，自公布日起算至第3 日起發生效力
      ，故應於98年5 月22日生效施行（按法規之制定與法規之
      修正，如有特定生效日之必要者，依中央法規標準法第14
      條或第20條第2 項準用第14條之規定，應分別特定其施行
      日期。法規制定或前次修正基於特殊因素所特定之施行日
      期，並不適用於日後修正或再次修正之條文。又法律之制
      定或修正，若未明定施行日期者，中央法規標準法雖未規
      定應自何時生效，然法律既經制定或修正並經總統公布，
      自應依一般原則，自公布日起算至第3 日發生效力。至於
      92年7 月9 日修正公布之毒品危害防制條例第36條規定：
      「本條例自公布後六個月施行。」其立法理由係謂：「1.
      依修正草案第二條第三項規定，法務部需會同衛生署成立
      審議委員會每三個月定期檢討調整毒品之分級及品項，而
      本次新增第四級毒品，有需要在新法施行前先經該審議會
      檢討後再調整公布，爰預留六個月緩衝期，以利處理。2.
      依本條例新修正之規定，有必要再訂定相關子法及修正相
      關法規，以配合本條例之施行，故亦有需要預留適當緩衝
      期，以利訂頒相關子法及相關法規之配合修正。」故該條
      規定，顯係因應該次修正之需，始預留適當之緩衝期。與
      本次之修正並未定有施行日期之特別規定，且亦未明示係
      基於何特殊因素而修正，自並不能適用92年7 月9 日修正
      公布之毒品危害防制條例第36條自公布後6 個月施行之規
      定。），是被告犯後法律已有變更，修正前毒品危害防制
      條例第4 條第1 、2 項之規定分別為：「製造、運輸、販
      賣第一級毒品者，處死刑或無期徒刑；處無期徒刑者，得
      併科新臺幣一千萬元以下罰金。」、「製造、運輸、販賣
      第二級毒品者，處無期徒刑或七年以上有期徒刑，得併科
      新臺幣七百萬元以下罰金。」，修正後毒品危害防制條例
      第4 條第1 、2 項則分別規定為：「製造、運輸、販賣第
      一級毒品者，處死刑或無期徒刑；處無期徒刑者，得併科
      新臺幣二千萬元以下罰金。」、「製造、運輸、販賣第二
      級毒品者，處無期徒刑或七年以上有期徒刑，得併科新臺
      幣一千萬元以下罰金。」，修正後之條文，將併科罰金之
      數額提高，對被告並非有利，從而，依刑法第2 條第1 項
      之規定及前揭最高法院決議綜其全部罪刑新舊法比較之結
      果，此部分修正後之法律規定顯較修正前不利於被告，依
      刑法第2 條第1 項前段之規定，自應適用被告行為時之毒
      品危害防制條例。
（二）另附表一編號2 部分，業經公訴檢察官將98年度偵字第21
      51及2168號起訴書附表編號2 「98年1 月20日22時24分」
      更正為「98年1 月19日」；附表一編號3 部分，業經公訴
      檢察官將同起訴書附表編號13「98年3 月某日晚上」更正
      為「98年3 月27日」；附表一編號4 、5 、6 部分，業經
      公訴檢察官將同起訴書附表編號6 「至少8 次」更正為「
      98年2 月18日購買2 千元之安非他命」、「98年2 月23日
      購買1 千元之安非他命」、「98年3 月27日購買5 千元之
      安非他命」；附表一編號7 部分，業經公訴檢察官將同起
      訴書附表編號12更正為「錢秋雄與羅靖嘉以0000000000號
      行動電話聯絡甲○○0000000000號行動電話，於98年3 月
      16 日22 時許，在苗栗縣通霄鎮五北里11鄰91號之1 錢秋
      雄家中，向甲○○購買3 千元之安非他命」（本院卷第24
      6 頁）。此外，附表一編號9 部分，業經公訴檢察官將98
      年度偵字第3196號起訴書附表編號2 「海洛因約0.1 公克
      、1 千元」更正為「安非他命0.5 公克、2 千5 百元」；
      附表一編號11部分，業經公訴檢察官將同起訴書附表編號
      5 「苗栗縣通霄鎮街上、1 千6 百元」更正為「臺中縣大
      甲鎮日南甲天下社區」（98年度訴字第449 號卷第84、90
      頁），先此敘明。
（三）按海洛因、安非他命分別為毒品危害防制條例第2 條第2
      項第1 、2 款規定之第一、二級毒品，核被告所為如附表
      一編號3 所示犯行，係犯毒品危害防制條例第4 條第1 項
      販賣第一級毒品罪，如附表一編號2 、4 至7 所示犯行，
      係犯毒品危害防制條例第4 條第2 項販賣第二級毒品罪。
      而被告所為如附表一編號4 所示，利用不知情之某成年人
      代其交付安非他命予邱大宗部分，應論以間接正犯。又94
      年2 月2 日修正公布，而於95年7 月1 日施行之刑法，基
      於刑罰公平原則之考量，杜絕僥倖之犯罪心理，並避免易
      致鼓勵犯罪之誤解，已刪除連續犯之規定；而所謂集合犯
      係一種構成要件類型，固指立法者所制定之犯罪構成要件
      中，本就預定有數個同種類行為將反覆實行之犯罪而言，
      將之總括或擬制成一個構成要件之「集合犯」行為。惟參
      諸前開刪除連續犯之立法者意向，對於集合犯自須予以從
      嚴解釋，亦即非僅著眼於反覆實行複數行為此一特質，行
      為人也應自始至終基於在某密接時、空中，延續多次實行
      該等行為之主觀犯意，且按社會通念，復認該等行為評價
      成一罪係屬合理適當者，始足當之，否則仍應依實質競合
      予以併合處罰。觀諸毒品危害防制條例所定之販賣毒品罪
      之構成要件文義，實無從認定立法者本即預定該犯罪之本
      質，必有數個同種類行為而反覆實行之集合犯行，故販賣
      毒品罪，難認係集合犯。因此，就刑法修正施行後多次販
      賣毒品之犯行，採一罪一罰，始符合立法本旨（最高法院
      96年度台上字第6048號判決意旨參照）。從而，本案被告
      販售毒品海洛因、安非他命予附表一所示羅健源等人之犯
      行，販售對象不同，犯罪時間、空間亦有間隔，故認其所
      為，犯意各別，行為互殊，應予分論併罰。
（四）復按安非他命業經行政院衛生署明令公告列為禁藥管理，
      故核被告所為如附表一編號1 所示轉讓安非他命之犯行，
      係犯藥事法第83條第1 項之轉讓禁藥罪。其為轉讓而持有
      第二級毒品之低度行為，為轉讓第二級毒品之高度行為所
      吸收，不另論罪。公訴意旨雖認被告係犯毒品危害防制條
      例第8 條第2 項之轉讓第二級毒品罪（起訴書雖認被告此
      部分係犯毒品危害防制條例第4 條第2 項之販賣第二級毒
      品罪，惟業經公訴檢察官於審理中更正為同條例第8 條第
      2 項之轉讓第二級毒品罪，詳本院卷第246 頁），然按安
      非他命雖係毒品危害防制條例第2 條第2 項第2 款所規定
      之第二級毒品，但亦屬於藥事法所稱之禁藥（即藥事法第
      22條第1 款所稱之「經中央衛生主管機關明令公告禁止製
      造、調劑、輸入、輸出、販賣或陳列之毒害藥品」），藥
      事法第83條就明知為禁藥而轉讓者亦有處罰明文，故明知
      為禁藥安非他命而轉讓予他人者，除構成毒品危害防制條
      例第8 條第2 項之轉讓第二級毒品罪外，亦構成藥事法第
      83條第1 項之轉讓禁藥罪，此係同一犯罪行為而同時有二
      種法律可資處罰之法條（規）競合情形，應依重法優於輕
      法、後法優於前法等法理，擇一處斷。查93年1 月9 日施
      行之毒品危害防制條例第8 條第2 項轉讓第二級毒品罪之
      法定本刑為「6 月以上5 年以下有期徒刑，得併科新臺幣
      70萬元以下罰金」，且本案被告轉讓安非他命之數量，並
      無證據顯示有逾毒品危害防制條例所規定之一定數量而應
      加重其刑至二分之一之情形，而95年7 月1 日施行之藥事
      法第83條第1 項轉讓禁藥罪之法定本刑則為「7 年以下有
      期徒刑，得併科新臺幣5 百萬元以下罰金」，是藥事法第
      83條第1 項為重法；再毒品之範圍尚包括影響精神物質與
      其製品，而藥事之管理，亦非僅止於藥品之管理，又毒品
      未必係經公告之禁藥，禁藥亦未必為毒品，是毒品危害防
      制條例與藥事法兩者，並無必然之特別法與普通法關係；
      故轉讓安非他命之行為，應依重法優於輕法之法理，優先
      適用藥事法第83條第1 項之規定處斷（最高法院97年度台
      上字第2158號、96年度台非字第296 號、96年度台上字第
      3626號、96年度台上字第3582號判決意旨參照），公訴意
      旨漏未斟酌此點，而認被告係犯毒品危害防制條例第8 條
      第2 項之轉讓第二級毒品罪，容有誤會，惟其基本事實同
      一，並經本院於審理中當庭告知被告、辯護人涉犯藥事法
      第83條第1 項之轉讓禁藥罪，經被告、辯護人表示無意見
      （本院卷第246 至247 頁），本院自應予審理，並依刑事
      訴訟法第300 條之規定，變更起訴法條，而與上開販賣第
      一、二級毒品之各罪，應分論併罰。
（五）被告前因竊盜、偽造文書案件，分經法院判處有期徒刑3
      年2 月、6 月確定，嗣經減刑並定應執行有期徒刑3 年4
      月，甫於民國96年9 月22日假釋期滿未經撤銷而執行完畢
      ，有臺灣高等法院被告前案紀錄表在卷可按，其受有期徒
      刑執行完畢後，5 年以內故意再犯本件均為有期徒刑以上
      之罪，為累犯，除法定刑為死刑或無期徒刑部分，依刑法
      第64條第1 項、第65條第1 項規定，不得加重外，就有期
      徒刑、罰金刑部分，則應予以加重。
（六）又刑法第59條規定：「犯罪之情狀顯可憫恕，認科以最低
      度刑仍嫌過重者，得酌量減輕其刑」，其立法理由指出：
      本條所謂「犯罪之情狀可憫恕」，自係指裁判者審酌刑法
      第57條各款所列事項以及其他一切與犯罪有關之情狀之結
      果，認其犯罪足堪憫恕者而言。另最高法院70年第6 次刑
      事庭會議決議：刑法第59條規定，犯罪之情狀可憫恕者，
      得酌量減輕其刑，同法第57條規定，科刑時應審酌一切情
      狀，尤應注意左列事項（共10款）為科刑重輕之標準，兩
      條適用上固有區別，惟所謂「犯罪之情狀」與「一切情形
      」云云，並非有截然不同之領域，於裁判上酌減其刑時，
      應就犯罪一切情狀（包括第57條所列舉之10款事項），予
      以全盤考量，審酌其犯罪有無可憫恕之事由（即判例所稱
      有特殊之原因與環境等等，在客觀上足以引起一般同情，
      以及宣告法定低度刑，是否猶嫌過重），以為判斷。故適
      用第59條酌量減輕其刑時，並不排除第57條所列舉10款事
      由之審酌，惟其程度應達於確可憫恕，始可予以酌減。經
      查：被告就如附表一編號3 、10所示販賣第一級毒品之犯
      行，其法定刑為死刑、無期徒刑，惟被告僅販賣2 次，實
      際總共獲得之利益僅4 千元，所生危害及所獲利益，與一
      般販毒者動輒販賣上百、上千公克之中、大盤商相比，惡
      性顯然較輕，倘不問被告販賣毒品之數量及獲利，一律處
      以法定刑最低本刑無期徒刑，無異鼓勵販毒之人，從事大
      量毒品之販賣，顯非毒品危害防制條例遏止毒品氾濫之立
      法本旨。從而，本院認被告所犯之販賣第一級毒品罪其情
      狀在客觀上足以引起一般同情，縱予以宣告法定最低刑度
      之無期徒刑，猶嫌過重且失之苛酷，爰依刑法第59條規定
      ，酌量減輕其刑，其中法定刑罰金部分，應依刑法第71條
      第1 項之規定，先加後減之。
（七）量刑理由之說明：
      爰審酌被告素行不佳，前有竊盜、偽造文書等論罪科刑紀
      錄（已如前述），其明知海洛因、安非他命均係屬戕害人
      身心之毒品，竟為貪圖不法利益，鋌而走險予以販賣他人
      施用，危害社會治安及國民健康甚鉅，且販賣毒品為世界
      各國戮力查緝之萬國公罪，海洛因、安非他命足以使施用
      者導致精神障礙、性格異常，甚至造成生命危險之生理成
      癮性及心理依賴性，惟考量本案均係小額交易，而所得共
      計18600 元（包括海洛因及安非他命），與一般大毒梟相
      較，其犯罪情節尚非惡劣嚴重，暨其生活狀況、智識程度
      、犯罪之動機、目的、手段、所生危害等一切情狀，認公
      訴人求處無期徒刑尚屬過重，爰分別量處如附表一「宣告
      刑」欄所示之刑（含主刑及從刑），並定其應執行之刑，
      以示懲儆，並符罪刑相當原則。
（八）沒收部分：
    1.按犯毒品危害防制條例第4 條之罪者，其供犯罪所用或因
      犯罪所得之財物，均沒收之，如全部或一部不能沒收時，
      追徵其價額或以其財產抵償之，毒品危害防制條例第19條
      第1 項定有明文。該條係採義務沒收主義，且金錢為代替
      物，重在兌換價值，而不在原物，自難拘泥於沒收原物之
      理論，認沒收販賣毒品所得之金錢，以當場查獲扣押者為
      限，苟能證明其為販賣毒品所得之金錢，均應予以沒收（
      最高法院92年度台上字第5227號判決意旨參照）。是販賣
      毒品所得之金錢，無論已否扣案，如仍屬存在，即應依法
      沒收。又毒品危害防制條例第19條第1 項係規定沒收因犯
      罪所得之財物，並不及於因犯罪所得之利益（最高法院97
      年度台上字第1960號、95年度台上字第6025號、95年度台
      上字第753 號、89年度台上字第1244號判決意旨參照），
      是被告出售如附表一編號6 之安非他命予邱大宗、編號11
      之安非他命予乙○○，僅取得「抵銷債務」之財產上利益
      部分，並未因此而得有財物，自不在該條項規定應沒收之
      列。故被告先後出售海洛因、安非他命予如附表一所示之
      人，其犯罪所得共計18600 元（本院採最有利於被告之認
      定即最低金額及次數，詳見附表一所示，並扣除抵銷債務
      部分），既無法證明業已滅失，自均屬被告犯毒品危害防
      制條例第4 條之罪所得之財物，仍各應依毒品危害防制條
      例第19條第1 項規定諭知沒收，如全部或一部不能沒收時
      ，以其財產抵償之。
    2.又按毒品危害防制條例第19條第1 項前段「犯第4 條至第
      9 條、第12條、第13條或第14條第1 項、第2 項之罪者，
      其供犯罪所用或因犯罪所得之財物，均沒收」係屬強制規
      定，採義務沒收原則，固為刑法之特別規定，但上開法條
      既無「不問屬於犯人與否，沒收之」之規定，仍應以該物
      品屬於犯人所有者為限；亦即係指於裁判時為共犯（包括
      共同正犯、從犯及教唆犯）者間所有者而言（最高法院90
      年度台上字第626 號、93年度台上字第3260號判決意旨參
      照）。又行動電話服務需以晶片卡（即SIM 卡）為使用介
      面，因此電信公司於出租行動電話門號予消費者使用時，
      即同時附帶提供晶片卡作為消費者門號使用之介面，故電
      信公司接受消費者申辦門號並將該門號開通上線時，該晶
      片卡之所有權亦移轉予消費者，亦有最高法院97年度台上
      字第3890號判決意旨可資參照，且實務上電信公司亦均認
      行動電話（含一般型及預付型）SIM 卡所有權歸客戶所有
      ，亦有司法院97年5 月6 日院台廳刑一字第0970009760號
      函意旨為憑。經查，未扣案供作為販賣毒品聯絡工具之00
      00000000號行動電話1 具（含SIM 卡1 張），經訊之被告
      亦坦承係其所有等情（本院卷第244 頁），且無法證明業
      已滅失，自應依毒品危害防制條例第19條第1 項之規定，
      分別在被告所犯如附表一編號2 至11所示各次罪刑項下宣
      告沒收之，如全部或一部不能沒收時，追徵其價額或以其
      財產抵償之。至於被告所犯如附表一編號1 所示之藥事法
      第83條第1 項之轉讓禁藥罪，亦以其所有未扣案之000000
      0000號行動電話1 具（含SIM 卡1 張）作為聯絡轉讓禁藥
      之用，因無法證明業已滅失，自應依刑法第38條第1 項第
      2 款之規定，宣告沒收之。
四、公訴意旨另以：被告於如附表二所示之時間、地點，另行販
    賣第一、二級毒品海洛因、安非他命予羅靖嘉等人，因認被
    告此部分亦涉犯毒品危害防制條例第4 條第1 、2 項販賣第
    一、二級毒品罪嫌。惟訊據被告堅決否認有此部分之犯行，
    辯稱：伊並未販賣第一、二級毒品海洛因、安非他命予羅靖
    嘉等人等語。經查：
（一）按犯罪事實應依證據認定之，無證據不得認定犯罪事實；
      又不能證明被告犯罪或其行為不罰者，應諭知無罪之判決
      ，刑事訴訟法第154 條第2 項、第301 條第1 項分別定有
      明文。又所謂認定犯罪事實之證據，係指足以認定被告確
      有犯罪行為之積極證據而言，該項證據自須適合於被告犯
      罪事實之認定，始得採為斷罪之資料；且如未能發現相當
      確實證據，或證據不足以證明，自不能以推測或擬制之方
      法，以為裁判之基礎；而認定犯罪事實所憑之證據，雖不
      以直接證據為限，間接證據亦包括在內，然而無論直接證
      據或間接證據，其為訴訟上之證明，須於通常一般人均不
      致有所懷疑，而得確信其為真實之程度者，始得據為有罪
      之認定，倘其證明尚未達到此一程度，而有合理之懷疑存
      在時，即難遽採為不利被告之認定（最高法院76年台上字
      第4986號判例意旨參照）。另刑事訴訟法第161 條第1 項
      規定：檢察官就被告犯罪事實，應負舉證責任，並指出證
      明之方法。因此，檢察官對於起訴之犯罪事實，應負提出
      證據及說服之實質舉證責任。倘其所提出之證據，不足為
      被告有罪之積極證明，或其指出證明之方法，無從說服法
      院以形成被告有罪之心證，基於無罪推定之原則，自不能
      為被告有罪之判決（最高法院92年台上字第128 號判例意
      旨參照）。
（二）公訴意旨認被告涉犯如附表編號二所示販賣第一、二級毒
      品罪嫌，係以下列事證，為其主要論據：
    1.被告於警詢、偵查、審理中之供述：坦承其曾使用000000
      0000號行動電話之事實。
    2.證人羅靖嘉於警詢、偵查、審理中之證述：證明其向被告
      購買毒品之事實。
    3.證人李貴平於警詢、偵查、審理中之證述：證明其向被告
      購買毒品之事實。
    4.證人邱大宗於警詢、偵查、審理中之證述：證明其向被告
      購買毒品之事實。
    5.證人錢秋雄於警詢、偵查、審理中之證述：證明其向被告
      購買毒品之事實。
    6.證人乙○○於警詢、偵查、審理中之證述：證明其向被告
      購買毒品之事實。
    7.0000000000號行動電話之監聽譯文1 份：證明羅靖嘉、李
      貴平、邱大宗、錢秋雄、乙○○向被告購買毒品之事實。
（三）證據之證明力，雖委由法官評價，然心證之形成，由來於
      經嚴格證明之證據資料之推理作用，通常有賴數個互補性
      之證據始足以形成確信心證，單憑一個證據則較難獲得正
      確之心證。尤其具有對向性關係之單一證據，例如被害人
      與被告係立於相反之立場，其所述被害情形，難免不盡不
      實；又如毒品交易之買賣雙方，買方或為獲邀減刑寬典，
      不免有作利己損人之不實供述之虞。此種虛偽危險性較大
      之被告以外之人所為之陳述，為避免其嫁禍他人，藉以發
      見實體之真實，除以具結、交互詰問、對質等方法，以擔
      保其真實性外，依刑事訴訟法第156 條第2 項規定之意旨
      ，自仍應認有補強證據之必要性，非別求其他證據，以增
      強其陳述之憑信性，殊不足為認定被告犯罪事實之依據。
      亦即，必至因其他證據之補強，已足令人確信該項陳述為
      真實而無合理之懷疑時，始得據為對被告不利之認定。又
      數罪併罰案件，因其所涉及之訴訟客體有數個以上，各個
      犯罪事實彼此互不相屬，故均須有補強證據，不得籠統為
      同一之觀察（最高法院97年度台上字第3857號判決意旨參
      照）。又依最高法院93年度台上字第6750號判決要旨：「
      修正刑事訴訟法第154 條證據裁判主義之規定，乃揭櫫國
      際公認之刑事訴訟無罪推定原則，為修正刑事訴訟法保障
      被告人權之重要指標，法院自應嚴守此一原則，在檢察官
      所舉證據及法院依法定職權調查所得之證據，足以證明被
      告有罪之前，自應推定其無罪。若所得證據其為訴訟上之
      證明，尚未達於通常一般人均不致有所懷疑，而得確信其
      為真實之程度者，自不能為有罪之認定，此為上開無罪推
      定原則之當然闡釋，自不能因犯罪之調查難易不同而有異
      ，其理甚明。又施用毒品者所稱其向某人買受毒品之指證
      ，不得作為有罪判決之唯一證據，仍須調查其他必要之證
      據，以察其是否與事實相符，為本院歷年來之見解，良以
      毒品買受者之指證，其憑信性於通常一般人已有所懷疑，
      尚難確信其為真實。況依毒品危害防制條例第17條之規定
      ，其供出毒品來源而破獲者，復得減輕其刑，則其指證之
      真實性猶有疑慮，是施用毒品者之指證，其真實性有待其
      他必要證據加以補強。茲所謂必要之補強證據，固不以證
      明販賣毒品犯罪構成要件之全部事實為必要，但以與施用
      者之指證具有相當之關聯性為前提，其經與施用者之指證
      綜合判斷，已達於通常一般人均不致有所懷疑，而得確信
      施用者之指證為真實者，始得為有罪之認定，此為無罪推
      定原則之必然推演。」（另同院90年度台上字第3115號、
      94年度台上字第2033號、95年度台上字第6850號、96年度
      台上字第1029號、97年度台上字第3281號判決意旨亦可供
      參照）。亦即，施用毒品者之指證，其真實性有待其他必
      要之證據加以補強，若施用毒品者之指證，其真實性仍有
      合理之懷疑存在時，在此項合理之懷疑未澄清前，自不能
      遽為有罪之判斷，茲所謂其他必要之補強證據，即在排除
      此項合理之懷疑，使之達於可得確信之程度，否則即應為
      被告有利之推定，此亦為刑事訴訟法第154 條，犯罪事實
      應依證據認定之證據裁判原則，及因保障被告人權，無罪
      推定原則之所在，此項刑事訴訟基本原則，不能因販賣毒
      品行為之期間短暫、方法隱密、對象單純，以致查獲不易
      、搜證困難等原因而放棄，或減低對於犯罪構成要件應予
      嚴格證明之堅持，此項基本原則應為法官證據證明力自由
      判斷職權行使之限制。
（四）本件檢察官所舉上開證據，固有證人羅靖嘉、李貴平、邱
      大宗、錢秋雄、乙○○於警詢、偵查、審理中指證如附表
      二所示時、地，向被告購買安非他命、海洛因等情，然其
      中有關證人羅靖嘉、李貴平、邱大宗、錢秋雄、乙○○於
      警詢中之證述因無證據能力（詳前證據能力部分一、所為
      之說明），故依法應行排除。另被告雖坦承曾使用000000
      0000號行動電話，惟僅能證明被告曾持用該門號之行動電
      話，及證人羅靖嘉、李貴平、邱大宗、錢秋雄、乙○○所
      述被告係持用該電話且其曾撥打該電話與被告聯絡等事實
      ，此外：
    1.有關附表二編號1 部分，經比對0000000000號行動電話98
      年1 月16日至31日之通聯紀錄（本院卷第48頁以下）及98
      年1 月14日至27日之監聽譯文（98年度監字第9 號卷、98
      年度他字第60號卷第43至49頁），通聯紀錄雖顯示與羅靖
      嘉所有0000000000號行動電話，於98年1 月27、28日有聯
      繫紀錄，監聽譯文雖顯示於98年1 月27日雙方有所聯繫，
      惟均無證人羅靖嘉所稱與起訴書所載之98年1 月下旬（晚
      上）8 至9 時之聯繫紀錄。
    2.有關附表二編號2 、3 、4 部分，經比對0000000000號行
      動電話98年2 月份之通聯紀錄（本院卷第66頁以下）及98
      年2 月9 日至24日之監聽譯文（98年度監字第20號卷、98
      年度他字第60號卷第43至49頁），通聯紀錄雖顯示與羅靖
      嘉所有0000000000號行動電話，於98年2 月2 、6 、9 、
      10日有聯繫紀錄，監聽譯文雖顯示於98年2 月9 、10日雙
      方有所聯繫，惟均無證人羅靖嘉所稱與起訴書所載之98年
      2 月初下午3 時許、2 月中旬晚上8 時許、2 月底晚上8
      時許之聯繫紀錄。
    3.有關附表二編號5 、6 部分，經比對0000000000號行動電
      話98年3 月份之通聯紀錄（本院卷第95頁以下）及98年3
      月13日至4 月1 日之監聽譯文（98年度監字第21號卷、98
      年度他字第60號卷第43至49頁），通聯紀錄雖顯示與羅靖
      嘉所有0000000000號行動電話，於98年3 月13、14、15、
      16、17、18、20、21、23、25、26、27、28、29、30、31
      日有聯繫紀錄，監聽譯文雖顯示於98年3 月17、20、21日
      雙方有所聯繫，惟均無證人羅靖嘉所稱與起訴書所載之98
      年3 月初晚上8 時許、3 月8 日晚上8 時許之聯繫紀錄。
    4.有關附表二編號7 部分，經比對0000000000號行動電話98
      年2 月份之通聯紀錄（本院卷第66頁以下）及98年2 月10
      日至24日之監聽譯文（98年度監字第20號卷、98年度他字
      第60號卷第10頁），通聯紀錄雖顯示與李貴平所有000000
      0000號行動電話，於98年2 月8 、24、27日有聯繫紀錄（
      僅24日為傍晚），監聽譯文雖顯示於98年2 月24日17時許
      雙方有所聯繫，惟證人李貴平於審理中已否認有於該次向
      被告購買海洛因之情事，並證述當時其人在檳榔攤，行動
      電話有借別人用，已忘記借予何人，該通電話不是其打的
      ，其沒有跟被告欠過等語（本院卷第235 至236 頁）。
    5.有關附表二編號8 部分，經比對0000000000號行動電話98
      98年2 月10日至24日之監聽譯文（98年度監字第20號卷、
      98年度他字第60號卷第91至96頁）及98年3 月13日至4月1
      日之監聽譯文（98年度監字第21號卷、98年度他字第60號
      卷第91至96頁），雖顯示與邱大宗所有0000000000號行動
      電話，於98年2 月18、21、23日及3 月19、20、21、23、
      25、27、31日雙方有所聯繫，惟證人邱大宗於審理中已證
      述僅於98年2 月18、23日及3 月27日有向被告購買安非他
      命之情事，其餘皆已忘記經過，且無法具體陳述時間及地
      點等語（本院卷第223 至231 頁）。雖此部分業經公訴檢
      察官將起訴書所載之被告出售安非他命予邱大宗「至少8
      次」更正為「3 次」（本院卷第246 頁），然按撤回起訴
      ，應提出撤回書敘述理由，此於刑事訴訟法第269 條第2
      項定有明文。本案上開部分既經檢察官於起訴書指訴為被
      告之犯罪事實，即屬起訴之犯罪事實，檢察官如認有犯罪
      嫌疑不足之情事，即應由檢察官向法院提出撤回書並敘述
      理由，始合法律規定之程式。尚無從僅因公訴檢察官以言
      詞陳述，並以「更正」為由，減縮被告販賣毒品安非他命
      之次數，即認業經起訴之部分犯罪事實已被撤回起訴（最
      高法院95年台上字第2633號判決意旨參照）。故本案公訴
      檢察官於審理中，以言詞陳述，並以「更正」為由，減縮
      被告販賣毒品安非他命之次數部分，尚不生撤回此部分（
      即被減縮部分）起訴犯罪事實之效力，附此敘明。
    6.有關附表二編號9 部分，經比對0000000000號行動電話98
      年3 月份之通聯紀錄（本院卷第95頁以下）及98年3 月13
      日至4 月1 日之監聽譯文（98年度監字第21號卷），通聯
      紀錄雖顯示與錢秋雄之000000000 號家用電話，於98年3
      月4 、7 、27日有聯繫紀錄，惟並無證人錢秋雄所稱與起
      訴書所載（業經公訴檢察官更正為以000000000 號家用電
      話聯絡，本院卷第246 頁）之98年3 月10日中午之聯繫紀
      錄。
    7.有關附表二編號10部分，經比對0000000000號行動電話98
      98年2 月9 日至23日之監聽譯文（98年度偵字第3196號卷
      第26至30頁），雖顯示與乙○○所有0000000000號行動電
      話，於98年2 月17日雙方有所聯繫，惟證人乙○○於審理
      中已明確證述該次並非向被告購買安非他命，而係歸還之
      前向被告購買毒品所欠之金錢等語（98年度訴字第449 號
      卷第84至86頁），且觀諸監聽譯文之內容，亦與證人乙○
      ○於審理中之證述相符。雖此部分業經公訴檢察官當庭減
      縮刪除（98年度訴字第449 號卷第86頁），然按撤回起訴
      ，應提出撤回書敘述理由，此於刑事訴訟法第269 條第2
      項定有明文。本案上開部分既經檢察官於起訴書指訴為被
      告之犯罪事實，即屬起訴之犯罪事實，檢察官如認有犯罪
      嫌疑不足之情事，即應由檢察官向法院提出撤回書並敘述
      理由，始合法律規定之程式。尚無從僅因公訴檢察官以言
      詞陳述，並以「更正」為由，減縮刪除被告販賣毒品安非
      他命之犯行，即認業經起訴之部分犯罪事實已被撤回起訴
      （最高法院95年台上字第2633號判決意旨參照）。故本案
      公訴檢察官於審理中，以言詞陳述，並以「更正」為由，
      減縮刪除被告此次販賣毒品安非他命之犯行，尚不生撤回
      此部分起訴犯罪事實之效力，附此敘明。
（五）雖0000000000號行動電話之監聽譯文1 份，或可佐證被告
      有如附表一所示之犯行，惟就證人羅靖嘉、李貴平、邱大
      宗、錢秋雄、乙○○所為被告有如附表二所示販賣安非他
      命、海洛因行為之指述，則依前述說明，因數罪併罰案件
      ，其所涉及之訴訟客體有數個以上，各個犯罪事實彼此互
      不相屬，故均須有補強證據，不得籠統為同一之觀察。從
      而，該監聽譯文1 份，仍不具可確信證人羅靖嘉、李貴平
      、邱大宗、錢秋雄、乙○○之指證必為真實程度之關聯性
      ，亦難執為其所證之補強證據。綜上所述，本件檢察官所
      舉之證據，至多僅餘證人即購買毒品者羅靖嘉、李貴平、
      邱大宗、錢秋雄、乙○○所為證詞形式上似不利於被告，
      惟其所述各個販賣毒品之犯罪事實彼此互不相屬，既欠缺
      其他補強證據，當不足以使本院形成被告有如附表編號二
      所示販賣海洛因行為之心證。此外，本院在得依或應依職
      權調查證據之範圍內，復查無其他積極明確之證據，足以
      認定被告有檢察官所指此部分之罪行，自屬不能證明被告
      犯罪，依法應為被告無罪之諭知。
五、應適用之法條：
（一）刑事訴訟法第299 條第1 項前段、第300 條、第301 條第
      1 項。
（二）毒品危害防制條例（修正前）第4 條第1 項、第2 項、第
      19條第1 項。
（三）藥事法第83條第1 項。
（四）刑法第11條、第2 條第1 項前段、第38條第1 項第2 款、
      第47條第1 項、第51條第5 、9 、10款、第59條。
本案經檢察官蕭慶賢到庭執行職務。
中    華    民    國    98    年    9     月    9     日
                  刑事第二庭    審判長法  官  楊清益
                                      法  官  林大為
                                      法  官  魏宏安
以上正本證明與原本無異。
如不服本判決應於收受判決後10日內向本院提出上訴書狀，並應
應敘述具體理由。其未敘述上訴理由者，應於上訴期間屆滿後20
日內向本院補提理由書 (均須按他造當事人之人數附繕本)「 切
勿逕送上級法院」。告訴人或被害人如對本判決不服者，應具備
理由請求檢察官上訴，其上訴期間之計算係以檢察官收受判決正
本之日期為準。
                                      書記官  張玉楓
中    華    民    國    98    年    9     月    9     日
附錄本判決論罪科刑依據之法條：
毒品危害防制條例（修正前）第4條第1項、第2項
製造、運輸、販賣第一級毒品者，處死刑或無期徒刑；處無期徒
刑者，得併科新臺幣1 千萬元以下罰金。
製造、運輸、販賣第二級毒品者，處無期徒刑或7 年以上有期徒
刑，得併科新臺幣7 百萬元以下罰金。
藥事法第83條第1項
明知為偽藥或禁藥，而販賣、供應、調劑、運送、寄藏、牙保、
轉讓或意圖販賣而陳列者，處7 年以下有期徒刑，得併科新臺幣
5 百萬元以下罰金。
附表一：被告販賣、轉讓毒品諭知有罪部分
┌──┬───┬───┬────────┬─────┬─────────┐
│編號│對象  │販賣時│交易方式及地點  │毒品種類及│宣告刑（含主刑及從│
│    │      │間（民│                │金額（新臺│刑）              │
│    │      │國）  │                │幣）      │                  │
├──┼───┼───┼────────┼─────┼─────────┤
│1   │羅健源│98年1 │羅健源以00000000│無償轉讓第│犯藥事法第八十三條│
│    │      │月16日│34號行動電話聯絡│二級毒品安│第一項之轉讓禁藥罪│
│    │      │1 時許│甲○○0000000000│非他命1 包│，累犯，處有期徒刑│
│    │      │      │號行動電話，古錦│。        │壹年。未扣案097015│
│    │      │      │旗於臺中縣大甲鎮│          │0959號行動電話壹具│
│    │      │      │日南里路旁轉讓安│          │（含SIM 卡壹張）沒│
│    │      │      │非他命1 包予羅健│          │收之。            │
│    │      │      │源。            │          │                  │
├──┼───┼───┼────────┼─────┼─────────┤
│2   │羅健源│98年1 │羅健源以00000000│購買第二級│販賣第二級毒品，累│
│    │      │月19日│34號行動電話撥打│毒品安非他│犯，處有期徒刑柒年│
│    │      │      │甲○○0000000000│命1 包，共│陸月。未扣案097015│
│    │      │      │號行動電話聯絡購│計2 千元。│0959號行動電話壹具│
│    │      │      │買毒品，並於臺中│          │（含SIM 卡壹張）沒│
│    │      │      │縣大甲鎮○○里路│          │收之，如全部或一部│
│    │      │      │旁交易。        │          │不能沒收時，追徵其│
│    │      │      │                │          │價額或以其財產抵償│
│    │      │      │                │          │之；未扣案因販賣第│
│    │      │      │                │          │二級毒品所得新臺幣│
│    │      │      │                │          │貳仟元沒收之，如全│
│    │      │      │                │          │部或一部不能沒收時│
│    │      │      │                │          │，以其財產抵償之。│
├──┼───┼───┼────────┼─────┼─────────┤
│3   │李貴平│98年3 │李貴平以00000000│購買第一級│販賣第一級毒品，累│
│    │      │月27日│60號行動電話撥打│毒品海洛因│犯，處有期徒刑拾伍│
│    │      │19時許│甲○○0000000000│1 包，共計│年捌月。未扣案0970│
│    │      │      │號行動電話聯絡購│1 千5 百元│150959號行動電話壹│
│    │      │      │買毒品，並於苗栗│。        │具（含SIM 卡壹張）│
│    │      │      │縣通宵鎮五北里6 │          │沒收之，如全部或一│
│    │      │      │鄰58之17號附近交│          │部不能沒收時，追徵│
│    │      │      │易。            │          │其價額或以其財產抵│
│    │      │      │                │          │償之；未扣案因販賣│
│    │      │      │                │          │第一級毒品所得新臺│
│    │      │      │                │          │幣壹仟伍佰元沒收之│
│    │      │      │                │          │，如全部或一部不能│
│    │      │      │                │          │沒收時，以其財產抵│
│    │      │      │                │          │償之。            │
├──┼───┼───┼────────┼─────┼─────────┤
│4   │邱大宗│98年2 │邱大宗以00000000│購買第二級│販賣第二級毒品，累│
│    │      │月18日│78號行動電話撥打│毒品安非他│犯，處有期徒刑柒年│
│    │      │13時許│甲○○0000000000│命1 包，共│陸月。未扣案097015│
│    │      │      │號行動電話聯絡購│計2 千元。│0959號行動電話壹具│
│    │      │      │買毒品，甲○○並│          │（含SIM 卡壹張）沒│
│    │      │      │利用不知情之某成│          │收之，如全部或一部│
│    │      │      │年人於臺中縣大甲│          │不能沒收時，追徵其│
│    │      │      │鎮○○里○○路2 │          │價額或以其財產抵償│
│    │      │      │段附近代其交付毒│          │之；未扣案因販賣第│
│    │      │      │品予邱大宗。    │          │二級毒品所得新臺幣│
│    │      │      │                │          │貳仟元沒收之，如全│
│    │      │      │                │          │部或一部不能沒收時│
│    │      │      │                │          │，以其財產抵償之。│
├──┼───┼───┼────────┼─────┼─────────┤
│5   │邱大宗│98年2 │邱大宗以00000000│購買第二級│販賣第二級毒品，累│
│    │      │月23日│78號行動電話撥打│毒品安非他│犯，處有期徒刑柒年│
│    │      │20時許│甲○○0000000000│命1 包，共│陸月。未扣案097015│
│    │      │      │號行動電話聯絡購│計1 千元。│0959號行動電話壹具│
│    │      │      │買毒品，並於臺中│          │（含SIM 卡壹張）沒│
│    │      │      │縣大甲鎮日南里中│          │收之，如全部或一部│
│    │      │      │山路2 段附近交易│          │不能沒收時，追徵其│
│    │      │      │。              │          │價額或以其財產抵償│
│    │      │      │                │          │之；未扣案因販賣第│
│    │      │      │                │          │二級毒品所得新臺幣│
│    │      │      │                │          │壹仟元沒收之，如全│
│    │      │      │                │          │部或一部不能沒收時│
│    │      │      │                │          │，以其財產抵償之。│
├──┼───┼───┼────────┼─────┼─────────┤
│6   │邱大宗│98年3 │邱大宗以00000000│購買第二級│販賣第二級毒品，累│
│    │      │月27日│78號行動電話撥打│毒品安非他│犯，處有期徒刑柒年│
│    │      │12時許│甲○○0000000000│命1 包，共│柒月。未扣案097015│
│    │      │      │號行動電話聯絡購│計5 千元（│0959號行動電話壹具│
│    │      │      │買毒品，並於臺中│用以抵銷古│（含SIM 卡壹張）沒│
│    │      │      │縣大甲鎮幼獅工業│錦旗之前積│收之，如全部或一部│
│    │      │      │區交易。        │欠邱大宗之│不能沒收時，追徵其│
│    │      │      │                │5 千元債務│價額或以其財產抵償│
│    │      │      │                │）。      │之。              │
├──┼───┼───┼────────┼─────┼─────────┤
│7   │錢秋雄│98年3 │錢秋雄與羅靖嘉以│購買第二級│販賣第二級毒品，累│
│    │      │月16日│0000000000號行動│毒品安非他│犯，處有期徒刑柒年│
│    │      │22時許│電話撥打甲○○09│命1 包，共│陸月。未扣案097015│
│    │      │      │00000000號行動電│計3 千元。│0959號行動電話壹具│
│    │      │      │話聯絡購買毒品，│          │（含SIM 卡壹張）沒│
│    │      │      │並於苗栗縣通霄鎮│          │收之，如全部或一部│
│    │      │      │五北里11鄰91號之│          │不能沒收時，追徵其│
│    │      │      │1 交易。        │          │價額或以其財產抵償│
│    │      │      │                │          │之；未扣案因販賣第│
│    │      │      │                │          │二級毒品所得新臺幣│
│    │      │      │                │          │參仟元沒收之，如全│
│    │      │      │                │          │部或一部不能沒收時│
│    │      │      │                │          │，以其財產抵償之。│
├──┼───┼───┼────────┼─────┼─────────┤
│8   │乙○○│98年2 │乙○○以00000000│購買第二級│販賣第二級毒品，累│
│    │      │月10日│32號行動電話撥打│毒品安非他│犯，處有期徒刑柒年│
│    │      │18時許│甲○○0000000000│命1 包，共│陸月。未扣案097015│
│    │      │      │號行動電話聯絡購│計2 千5 百│0959號行動電話壹具│
│    │      │      │買毒品，並於苗栗│元。      │（含SIM 卡壹張）沒│
│    │      │      │縣通宵鎮五北里6 │          │收之，如全部或一部│
│    │      │      │鄰58號之17交易。│          │不能沒收時，追徵其│
│    │      │      │                │          │價額或以其財產抵償│
│    │      │      │                │          │之；未扣案因販賣第│
│    │      │      │                │          │二級毒品所得新臺幣│
│    │      │      │                │          │貳仟伍佰元沒收之，│
│    │      │      │                │          │如全部或一部不能沒│
│    │      │      │                │          │收時，以其財產抵償│
│    │      │      │                │          │之。              │
├──┼───┼───┼────────┼─────┼─────────┤
│9   │乙○○│98年2 │乙○○以00000000│購買第二級│販賣第二級毒品，累│
│    │      │月15日│27號行動電話撥打│毒品安非他│犯，處有期徒刑柒年│
│    │      │22時許│甲○○0000000000│命1 包，共│陸月。未扣案097015│
│    │      │      │號行動電話聯絡購│計2 千5 百│0959號行動電話壹具│
│    │      │      │買毒品，並於苗栗│元。      │（含SIM 卡壹張）沒│
│    │      │      │縣通宵鎮五北里6 │          │收之，如全部或一部│
│    │      │      │鄰58號之17交易。│          │不能沒收時，追徵其│
│    │      │      │                │          │價額或以其財產抵償│
│    │      │      │                │          │之；未扣案因販賣第│
│    │      │      │                │          │二級毒品所得新臺幣│
│    │      │      │                │          │貳仟伍佰元沒收之，│
│    │      │      │                │          │如全部或一部不能沒│
│    │      │      │                │          │收時，以其財產抵償│
│    │      │      │                │          │之。              │
├──┼───┼───┼────────┼─────┼─────────┤
│10  │乙○○│98年2 │乙○○以00000000│購買第一級│販賣第一級毒品，累│
│    │      │月17日│27號行動電話撥打│毒品海洛因│犯，處有期徒刑拾伍│
│    │      │20時許│甲○○0000000000│1 包，共計│年捌月。未扣案0970│
│    │      │      │號行動電話聯絡購│2 千5 百元│150959號行動電話壹│
│    │      │      │買毒品，並於臺中│。        │具（含SIM 卡壹張）│
│    │      │      │縣大甲鎮藝豪KTV │          │沒收之，如全部或一│
│    │      │      │交易。          │          │部不能沒收時，追徵│
│    │      │      │                │          │其價額或以其財產抵│
│    │      │      │                │          │償之；未扣案因販賣│
│    │      │      │                │          │第一級毒品所得新臺│
│    │      │      │                │          │幣貳仟伍佰元沒收之│
│    │      │      │                │          │，如全部或一部不能│
│    │      │      │                │          │沒收時，以其財產抵│
│    │      │      │                │          │償之。            │
├──┼───┼───┼────────┼─────┼─────────┤
│11  │乙○○│98年2 │乙○○以00000000│購買第二級│販賣第二級毒品，累│
│    │      │月22日│8 號電話撥打古錦│毒品安非他│犯，處有期徒刑柒年│
│    │      │18時許│旗0000000000號行│命1 包，共│陸月。未扣案097015│
│    │      │      │動電話聯絡購買毒│計2 千5 百│0959號行動電話壹具│
│    │      │      │品，並於臺中縣大│元（但扣除│（含SIM 卡壹張）沒│
│    │      │      │甲鎮日南甲天下社│甲○○之前│收之，如全部或一部│
│    │      │      │區交易。        │欠債9 百元│不能沒收時，追徵其│
│    │      │      │                │，乙○○僅│價額或以其財產抵償│
│    │      │      │                │支付1 千6 │之；未扣案因販賣第│
│    │      │      │                │百元）。  │二級毒品所得新臺幣│
│    │      │      │                │          │壹仟陸佰元沒收之，│
│    │      │      │                │          │如全部或一部不能沒│
│    │      │      │                │          │收時，以其財產抵償│
│    │      │      │                │          │之。              │
└──┴───┴───┴────────┴─────┴─────────┘
 附表二：被告涉嫌販賣毒品諭知無罪部分
┌──┬───┬───┬────────┬─────┬─────────┐
│編號│對象  │販賣時│交易方式及地點  │毒品種類及│備考              │
│    │      │間（民│                │金額（新臺│                  │
│    │      │國）  │                │幣）      │                  │
├──┼───┼───┼────────┼─────┼─────────┤
│1   │羅靖嘉│98年1 │羅靖嘉以00000000│購買第二級│即起訴書〈以下若未│
│    │      │月下旬│14號行動電話撥打│毒品安非他│特別敘明，係指98年│
│    │      │8 至9 │甲○○0000000000│命1 包，共│度偵字第2151、2168│
│    │      │時    │號行動電話聯絡購│計1 千元。│號〉附表編號3 部分│
│    │      │      │買毒品，並於苗栗│          │                  │
│    │      │      │縣通霄鎮五北里12│          │                  │
│    │      │      │鄰108 號附近山路│          │                  │
│    │      │      │交易。          │          │                  │
├──┼───┼───┼────────┼─────┼─────────┤
│2   │羅靖嘉│98年2 │同上            │購買第二級│即起訴書附表編號4 │
│    │      │月初下│                │毒品安非他│部分              │
│    │      │午3 時│                │命1 包，共│                  │
│    │      │      │                │計1 千元。│                  │
├──┼───┼───┼────────┼─────┼─────────┤
│3   │羅靖嘉│98年2 │同上            │購買第二級│即起訴書附表編號5 │
│    │      │月中旬│                │毒品安非他│部分              │
│    │      │晚上8 │                │命1 包，共│                  │
│    │      │時許  │                │計1 千5 百│                  │
│    │      │      │                │元。      │                  │
├──┼───┼───┼────────┼─────┼─────────┤
│4   │羅靖嘉│98年2 │同上            │購買第二級│即起訴書附表編號8 │
│    │      │月底晚│                │毒品安非他│部分              │
│    │      │上8 時│                │命1 包，共│                  │
│    │      │許    │                │計1 千5 百│                  │
│    │      │      │                │元。      │                  │
├──┼───┼───┼────────┼─────┼─────────┤
│5   │羅靖嘉│98年3 │同上            │購買第二級│即起訴書附表編號9 │
│    │      │月初晚│                │毒品安非他│部分              │
│    │      │上8 時│                │命1 包，共│                  │
│    │      │許    │                │計1 千5 百│                  │
│    │      │      │                │元。      │                  │
├──┼───┼───┼────────┼─────┼─────────┤
│6   │羅靖嘉│98年3 │同上            │購買第二級│即起訴書附表編號10│
│    │      │月8 日│                │毒品安非他│部分              │
│    │      │晚上8 │                │命1 包，共│                  │
│    │      │時許  │                │計1 千元。│                  │
├──┼───┼───┼────────┼─────┼─────────┤
│7   │李貴平│98年2 │李貴平以00000000│購買第一級│即起訴書附表編號7 │
│    │      │月某日│60號行動電話撥打│毒品海洛因│部分              │
│    │      │傍晚  │甲○○0000000000│1 包，共計│                  │
│    │      │      │號行動電話聯絡購│5 百元。  │                  │
│    │      │      │買毒品，並於苗栗│          │                  │
│    │      │      │縣通宵鎮街上附近│          │                  │
│    │      │      │交易。          │          │                  │
├──┼───┼───┼────────┼─────┼─────────┤
│8   │邱大宗│98年2 │邱大宗以00000000│購買第二級│起訴書附表編號6 記│
│    │      │月18日│78號行動電話撥打│毒品安非他│載至少8 次，扣除經│
│    │      │起至98│甲○○0000000000│命，共計至│本院認定有罪之3 次│
│    │      │年3 月│號行動電話聯絡購│少5 次。  │，餘至少5 次。    │
│    │      │31日  │買毒品，並於臺中│          │                  │
│    │      │      │縣大甲鎮日南里中│          │                  │
│    │      │      │山路2 段918 號交│          │                  │
│    │      │      │易。            │          │                  │
├──┼───┼───┼────────┼─────┼─────────┤
│9   │錢秋雄│98年3 │錢秋雄以00000000│購買第二級│即起訴書附表編號11│
│    │      │月10日│0 號家用電話撥打│毒品安非他│部分              │
│    │      │中午  │甲○○0000000000│命1 包，共│                  │
│    │      │      │號行動電話聯絡購│計1 千元。│                  │
│    │      │      │買毒品，並於苗栗│          │                  │
│    │      │      │縣通霄鎮五北里11│          │                  │
│    │      │      │鄰91號之1 附近山│          │                  │
│    │      │      │上交易。        │          │                  │
├──┼───┼───┼────────┼─────┼─────────┤
│10  │乙○○│98年2 │乙○○以00000000│購買第二級│即98年度偵字第3196│
│    │      │月17日│27號行動電話撥打│毒品安非他│號起訴書附表編號3 │
│    │      │18時許│甲○○0000000000│命1 包，共│部分              │
│    │      │      │號行動電話聯絡購│計1 千5 百│                  │
│    │      │      │買毒品，並於苗栗│元。      │                  │
│    │      │      │縣通宵鎮五北里6 │          │                  │
│    │      │      │鄰58號之17交易。│          │                  │
└──┴───┴───┴────────┴─────┴─────────┘


司法院資訊處製作；財團法人民間司法改革基金會備份。
